臺灣高等法院民事裁定　　　　　　　　　96年度抗字第1565號
　　抗　告　人　甲○○
　　訴訟代理人　乙○○
上列抗告人因與丙○○間再審之訴事件，對於中華民國96年9月4
日臺灣臺北地方法院96年度再字第17號所為裁定，提起抗告，本
院裁定如下：
    主      文
抗告駁回。
抗告訴訟費用新臺幣壹仟元由抗告人負擔。
    理      由
一、本件抗告人於原法院主張：相對人丙○○於原法院92年度訴
    字第2226號履行契約等事件判決（以下稱原確定判決）確定
    後，曾以台北郵局823號存證信函承認其與抗告人簽訂之合
    建契約為有效，並據此向臺北地檢署以相對人與抗告人簽約
    後，復與他人簽訂合建契約涉嫌背信為由提起告訴，經臺灣
    臺北地方法院檢察署檢察官為96年度偵字第7405號不起訴處
    分、臺灣高等法院檢察署以96年度上聲字第3025號駁回聲請
    再議確定等情，以該存證信函、不起訴處分書及駁回再議處
    分書均屬新證據，依民事訴訟法第496條第1項第13款規定，
    提起再審之訴，請求廢棄原確定判決關於駁回抗告人請求相
    對人給付之部分，並命相對人應給付抗告人新台幣26萬元。
二、按民事訴訟法第496條第1項第13款所謂發現未經斟酌之證物
    或得使用該證物，係指該項證物在前訴訟程序事實審之言詞
    辯論終結前已存在，因當事人不知有此致未經斟酌，現始知
    之；或雖知有此而不能使用，現始得使用而言，若在前訴訟
    程序事實之言詞辯論終結前尚未存在之證物，本無所謂發現
    ，自不得據為再審理由。查原確定判決係於民國92年10月13
    日言詞辯論終結，有上開判決書附卷可稽（見原法院卷第
    7頁），而抗告人所提存證信函、不起訴處分書及駁回聲請
    再議處分書，則分別於95年7月21日、96年5月15日及96年6
    月11日始作成（見原法院卷第13-19頁），在前訴訟程序言
    詞辯論終結前並未存在，揆諸上開說明，核與民事訴訟法第
    496條第1項第13款之再審要件，即有未合，抗告人以此據為
    再審理由，原裁定認再審之訴不合法，並無不合，抗告意旨
    徒稱本案新證據係前確定判決前已存在云云，自屬無據，其
    執此指摘原裁定不當，聲明廢棄改判，為無理由，應予駁回
    ，爰裁定如主文。
三、至抗告人謂其於原審尚主張原確定判決有民事訴訟法第496
    條第1項第11款再審事由，原裁定就此部分未為准駁一節，
    乃屬民事訴訟法第233條裁判脫漏問題，應由當事人向原審
    法院聲請或由原審法院逕依職權而為補充裁判，尚非本院所
    得審究，抗告人執此為抗告理由應認已為補充裁定之聲請，
    原法院應裁定之，附此敘明。
中　　華　　民　　國　　96　　年　   9　　月　　28　　日
                    民事第九庭
                        審判長法  官 黃熙嫣
                              法  官 林玲玉
                              法  官 陳玉完
正本係照原本作成。
不得再抗告。
中　　華　　民　　國　　96　　年　　10　　月　　3 　　日
　　　　　　　　　　　　　　　書記官 鎖瑞嶺
